臺灣桃園地方法院刑事判決
111年度金訴字第174號
公  訴  人  臺灣桃園地方檢察署檢察官 
被      告  蕭羽妤



            陳婉琪


上  一  人
選任辯護人  林京鴻律師
上列被告因違反洗錢防制法等案件，經檢察官提起公訴（110年
度偵字第41485號）及移送併案審理（110年度偵字第43126號）
，本院判決如下：
    主  文
蕭羽妤幫助犯洗錢防制法第十四條第一項之洗錢罪，處有期徒刑
貳月，併科罰金新臺幣壹萬元，罰金如易服勞役，以新臺幣壹仟
元折算壹日。緩刑貳年。
陳婉琪幫助犯洗錢防制法第十四條第一項之洗錢罪，處有期徒刑
肆月，併科罰金新臺幣參萬元，罰金如易服勞役，以新臺幣壹仟
元折算壹日。
    犯罪事實
一、蕭羽妤、陳婉琪均知悉依社會生活通常經驗，金融帳戶係個
    人理財之重要工具，為個人信用之表徵，且在金融機構申請
    開立金融帳戶並無特殊限制，一般人無故收集取得他人金融
    帳戶使用之行徑常與財產犯罪之需要密切相關，可預見將金
    融帳戶提供他人使用，可能幫助他人作為遂行詐欺取財犯罪
    及掩飾、隱匿犯罪所得財物或財產上利益之工具，仍基於縱
    他人將其所提供之金融帳戶用以從事詐欺取財犯罪及洗錢之
    用，亦不違背其本意之幫助詐欺取財、幫助洗錢之不確定故
    意，分別為下列行為：
　㈠蕭羽妤於民國110年7月3日前某日，在址設桃園市○○區○○路○
    段000號之空軍一號南崁長榮貨運站，將其所申設之玉山商
    業銀行（下稱玉山銀行）帳號000-0000000000000號帳戶之
    金融卡，寄交予真實姓名年籍不詳之人，並告知上開帳戶之
    密碼。嗣該真實姓名年籍不詳之人與其所屬詐欺集團之其他
    成員取得前揭帳戶後，即意圖為自己不法之所有，基於詐欺
    取財及洗錢之犯意聯絡，於如附表編號1所示之詐欺時間，
    以如附表編號1所示之方式，向如附表編號1所示之人施以詐
    術，致其陷於錯誤，於如附表編號1⑴所示之匯款時間，將如
    附表編號1⑴所示之金額匯入上開帳戶，並旋以現金提領完畢
    ，以此方式製造金流斷點，使警方無從追查，而掩飾詐欺取
    財不法犯罪所得去向。
　㈡陳婉琪於110年6月29日某時許，在址設桃園市○○區○○路0段00
    0號之統一超商新中華門市，將其所申設之中華郵政股份有
    限公司（下稱中華郵政）帳號000-00000000000000號帳戶、
    臺灣土地銀行（下稱土地銀行）帳號000-000000000000號帳
    戶及聯邦商業銀行（下稱聯邦銀行）帳號000-000000000000
    號帳戶之金融卡，以交貨便寄送之方式，交付真實姓名年籍
    不詳、自稱「李政育」之人，並告知上開帳戶之密碼。嗣「
    李政育」與其所屬詐欺集團之其他成員取得前揭帳戶後，即
    意圖為自己不法之所有，基於詐欺取財及洗錢之犯意聯絡，
    分別於如附表編號1至4所示之詐欺時間，以如附表編號1至4
    所示之方式，向如附表編號1至4所示之人施以詐術，致其等
    陷於錯誤，於如附表編號1⑵、編號2至4所示之匯款時間，將
    如附表編號1⑵、編號2至4所示之金額匯入上開帳戶，並旋以
    現金提領完畢，以此方式製造金流斷點，使警方無從追查，
    而掩飾詐欺取財不法犯罪所得去向。
二、案經桃園市政府警察局楊梅分局報告臺灣桃園地方檢察署檢
    察官偵查起訴及LE ZHI SIEW（中文名：余之秀）、CHAI CH
    EE HOU（中文名：蔡智豪）、林淑娟訴由新竹市政府警察局
    第一分局報告臺灣桃園地方檢察署檢察官偵查後移送併案審
    理。
    理  由
壹、證據能力之說明：
　　本判決所引用被告以外之人於審判外之陳述，檢察官、被告
    蕭羽妤、陳婉琪及其辯護人於本院準備程序中均表示同意作
    為證據（見本院金訴卷第76頁），且迄至言詞辯論終結前均
    未聲明異議，本院審酌上開證據資料作成時之情況，並無違
    法不當或證明力明顯過低之瑕疵，亦認以之作為證據應屬適
    當，依刑事訴訟法第159條之5規定，認前揭證據資料均有證
    據能力。至本案認定事實所引用之非供述證據，並無證據證
    明係公務員違背法定程序所取得，依刑事訴訟法第158條之4
    反面解釋，當有證據能力，復經本院審理時，提示並告以要
    旨，使當事人充分表示意見，自得為證據使用。
貳、實體部分：
一、認定犯罪事實所憑之證據及理由：
　㈠被告蕭羽妤部分：
　　上開犯罪事實，業據被告蕭羽妤於本院審理中坦承不諱（見
    本院金訴卷第153至155頁），核與證人即被害人林書檸於警
    詢時證述之情節大致相符（見偵41485卷第27至29頁），且
    有內政部警政署反詐騙諮詢專線紀錄表、屏東縣政府警察局
    屏東分局歸來派出所受理詐騙帳戶通報警示簡便格式表、金
    融機構聯防機制通報單、匯款交易明細、林書檸與詐欺集團
    成員之通話紀錄擷圖、玉山銀行帳號000-0000000000000號
    帳戶之基本資料及歷史交易明細在卷可稽（見偵41485卷第3
    1至37頁、第43至47頁、第53至59頁），足認被告蕭羽妤上
    開任意性自白與事實相符，堪予採信。
　㈡被告陳婉琪部分：
  　訊據被告陳婉琪固坦承有將其所有之上開中華郵政帳戶、土
    地銀行帳戶及聯邦銀行帳戶之金融卡以交貨便方式寄送自稱
    「李政育」之人，並告知「李政育」各該帳戶密碼之事實，
    惟矢口否認有何幫助詐欺取財及幫助洗錢之犯行，並辯稱：
    我在110年6月間因需款孔急，為了辦理貸款才會提供帳戶給
    借貸業者「李政育」等語。經查：
　⒈上開中華郵政帳戶、土地銀行帳戶及聯邦銀行帳戶均為被告
    陳婉琪所申請開立，被告陳婉琪於110年6月29日某時許，將
    上開3帳戶之存摺封面翻拍照片及密碼等資料，以通訊軟體L
    INE（下稱LINE）傳送「李政育」後，再於同日在址設桃園
    市○○區○○路0段000號之統一超商新中華門市，將上開3帳戶
    之金融卡以交貨便寄送之方式，交付「李政育」等節，業經
    被告陳婉琪於警詢、偵查、本院準備程序及審理中供承明確
    （見偵41485卷第21至24頁、第125至127頁、偵43126卷第7
    至11頁、第137至141頁、第201至202頁、本院審金訴卷第13
    5至137頁、金訴卷第75頁、第153至164頁），並有中華郵政
    帳號000-00000000000000號帳戶、土地銀行帳號000-000000
    000000號帳戶及聯邦銀行帳號000-000000000000號帳戶之基
    本資料、電子發票明細擷圖、被告陳婉琪與「李政育」之LI
    NE對話紀錄擷圖可佐（偵41485卷第63頁、第72頁、偵43126
    卷第15頁、第21頁、本院審金訴卷第111至122頁）。又如附
    表編號1至4所示之被害人及告訴人共4人分別於如附表編號1
    至4所示之詐騙時間，經以如附表編號1至4所示之方式詐騙
    ，而於如附表編號1⑴、編號2至4所示之匯款時間，將如附表
    編號1⑴、編號2至4所示之金額匯入各該對應欄位所示之帳戶
    ，前揭款項皆旋遭人提領一空等情，業據證人即被害人林書
    檸、證人即告訴人余之秀、蔡智豪及林淑娟於警詢時證述明
    確（見偵41485卷第27至29頁、偵43126卷第49至53頁、第69
    至77頁、第119至120頁），並有內政部警政署反詐騙諮詢專
    線紀錄表、屏東縣政府警察局屏東分局歸來派出所、臺北市
    政府警察局中山分局中山一派出所、臺中市政府警察局第一
    分局民權派出所及新北市政府警察局新莊分局中港派出所受
    理詐騙帳戶通報警示簡便格式表、金融機構聯防機制通報單
    、匯款交易明細、存摺影本、林書檸、蔡智豪及林淑娟各與
    詐欺集團成員之通話紀錄或對話紀錄擷圖、上開中華郵政帳
    戶、土地銀行帳戶及聯邦銀行帳戶之基本資料、歷史交易明
    細存卷足憑（見偵41485卷第31至37頁、第43至47頁、第61
    至68頁、偵43126卷第15至17頁、第21至25頁、第55至59頁
    、第61頁、第79至89頁、第91至93頁、第101至105頁、第12
    1至125頁、第127至130頁），則被告陳婉琪上開中華郵政帳
    戶、土地銀行帳戶及聯邦銀行帳戶確已遭詐欺犯罪者持以作
    為詐欺取財及洗錢犯行之工具使用乙節，當堪認定。
　⒉又被告陳婉琪提供上開3帳戶之過程，係其於見借貸業者發送
    至其行動電話之簡訊、點擊內容所附網址並填寫個人資料後
    ，與自稱「李政育」之人以LINE聯繫，再依「李政育」之指
    示將上開3帳戶寄出等節，固經被告陳婉琪提出簡訊、廣告
    網頁及LINE對話紀錄擷圖為憑（見本院審金訴卷第107至122
    頁）。然上開廣告網頁中僅有以文字強調辦理貸款無嚴格條
    件限制，且借款審核快速、手續簡便等宣傳標語，至該借貸
    業者之名稱、負責人、營業處所或聯繫方式等關於貸方身分
    之重要事項，全然付之闕如此情，自上開廣告網頁擷圖以觀
    ，殆無疑義，則被告陳婉琪辯稱其確信接洽之對象為單純為
    其辦理借款之業者，絕非詐欺集團成員等語，已難驟信。再
    參諸與被告陳婉琪對話者嗣雖以LINE傳送「永和國際資產有
    限公司 李政育」之名片擷圖以表明身分，然「李政育」提
    供之貸款專案名稱乃「和潤融資貸款」，與「李政育」自述
    任職之「永和國際資產有限公司」顯然未見關聯，與簡訊中
    所提及之「遠東貸款專案」，亦存有不一等情，有前揭簡訊
    、LINE對話紀錄擷圖可證。而被告陳婉琪不僅對「李政育」
    是否為對方之真實姓名毫無所悉、未曾以名片上所載聯繫方
    式確認「李政育」身分之真偽，亦不曾藉由其他方式求證「
    永和國際資產有限公司」及「和潤融資貸款」公司是否真實
    存在、有無辦理此等貸款，更未約定上開3帳戶之金融卡寄
    出後應如何返還於己等情，同為被告陳婉琪當庭所坦認（見
    本院金訴卷第163頁），則被告陳婉琪於「李政育」之說詞
    齟齬、身分可疑之情形下，仍率爾將具強烈屬人性、攸關個
    人財產與信用之前開3帳戶交付素未謀面之「李政育」，任
    由該等帳戶脫離自己掌控，盡交由以LINE為唯一聯繫管道之
    「李政育」使用，誠與常理有違，已難信被告陳婉琪對其帳
    戶將遭犯罪集團利用作為詐欺及洗錢工具毫無預見。
　⒊復酌以被告陳婉琪於本案前已有多次向銀行借款及辦理汽車
    貸款之經驗，而其於先前借款時，需準備者乃薪資證明、勞
    健保投保證明等足供評估貸款人債信之文件，未曾經要求提
    供自有帳戶此情，業據被告陳婉琪供陳詳明（見本院金訴卷
    第158至159頁），然被告陳婉琪於本件依「李政育」之指示
    寄出者，係雙證件影本、存摺封面影本、餘額收據及金融卡
    正本等無從藉以評估信用及還款能力之物乙節，亦有前揭LI
    NE對話紀錄擷圖可證（見本院審金訴卷第112頁左上方），
    益徵被告陳婉琪上述辦理貸款之方式及流程，與一般正規金
    融放款機構大相逕庭，與一般人認知之借貸常情，亦截然相
    悖，則依被告陳婉琪自述案發時曾從事工地主任、人資、保
    全及總幹事，最高學歷為五專畢業之社會經驗及智識程度（
    見本院金訴卷第164頁），堪信其對於該等帳戶可能供他人
    作為財產犯罪之不法目的使用，確存有合理之預期。
　⒋再參之被告陳婉琪交付上開3帳戶金融卡及密碼之目的，係欲
    製造虛偽之金流往來以美化帳面此節，迭經被告陳婉琪供稱
    在卷，則被告陳婉琪知悉以寄送金融卡並告知密碼之方式辦
    理貸款，屬非法詐貸之手段，而具違法意識存在，要臻明確
    。然其竟仍輕將帳戶供予來歷不詳之他人存入、提領不明來
    源之資金，足信被告陳婉琪可預見該等帳戶遭挪作詐欺、洗
    錢等非法用途之可能性甚高，且對匯入上開3帳戶內之款項
    ，外觀上雖係顯示由被告陳婉琪取得，然實則係由「李政育
    」掌控款項之轉匯或提領，而可能致檢警機關無從查得不法
    資金之去向，形成金流斷點等情，亦瞭然於心，有容任該金
    融帳戶淪為詐欺集團犯罪工具之意思，至為灼然。
　⒌至被告陳婉琪雖辯以其案發時債台高築，因債務所逼而未能
    冷靜判斷，始受騙交付上開3帳戶等語。惟「李政育」對被
    告陳婉琪表示其非私人借貸業者，而係承辦銀行個人信用貸
    款此節，有前揭LINE對話紀錄擷圖足考（見本院審金訴卷第
    111頁右上方），然被告陳婉琪於提供上開3帳戶時，內心深
    諳「李政育」實為私人借貸管道一情，亦經被告陳婉琪供承
    無訛（見本院金訴卷第159頁），可見被告陳婉琪對於「李
    政育」說詞存有虛構之處，已盡然明瞭。再析諸被告陳婉琪
    與「李政育」之對話內容，更可見被告陳婉琪不斷詢問「李
    政育」：「這些卡部會（按：應為「不會」之誤）變成車手
    吧」、「這確定不是車手取款行為喔」（見本院審金訴卷第
    114頁右上方、第117頁左下方），益見被告陳婉琪對其提供
    上開3帳戶之行為有涉及詐欺、洗錢犯罪之高度可能，確有
    預見，而被告陳婉琪既非對事理毫無判斷能力之人，其仍未
    思以上網搜尋、電話聯繫等簡易方式求證，僅泛詞以其因「
    李政育」一人單方再三保證無涉違法即深信不疑等語為辯，
    在在與常情背離，殊難採認。
　⒍況被告陳婉琪以申辦貸款為目的而提供上開3帳戶，與其主觀
    上同時具有幫助詐欺及幫助洗錢之不確定故意，本即非互斥
    關係，而被告陳婉琪於交付上開3帳戶之金融卡時，帳戶內
    幾無餘額此情，既有上揭帳戶明細可證，足見對被告陳婉琪
    而言，倘因此以「美化金流」方式成功貸得所需款項以解燃
    眉之急，確屬萬幸，然縱上開3帳戶果如其預料淪為詐欺取
    財及洗錢犯罪所用，對其亦無所損，再徵被告陳婉琪係於衡
    量、評估後，認自己利益之重要性遠高於他人受害之風險，
    始將帳戶盡數交付，亦即若上開3帳戶嗣遭他人作為不法目
    的使用，亦不違背其本意，而有以提供金融帳戶予他人，幫
    助他人犯詐欺取財罪、洗錢罪之不確定故意甚明。
　㈢綜上所述，本件事證已臻明確，被告陳婉琪前揭所辯，咸非
    可採，被告2人上開犯行均堪認定，應依法論科。
二、論罪科刑：
　㈠罪名：
　⒈按刑法上之幫助犯，係對於犯罪與正犯有共同之認識，而以
    幫助之意思，對於正犯資以助力，而未參與實施犯罪之行為
    者而言（最高法院73年度台上字第2898號、75年度台上字第
    1509號、88年度台上字第1270號判決意旨參照）。是以，如
    以幫助他人犯罪之意思而參與犯罪構成要件以外之行為者，
    即屬幫助犯，而非共同正犯。又所謂以幫助他人犯罪之意思
    而參與者，指其參與之原因，僅在助成他人犯罪之實現而言
    ；所謂參與犯罪構成要件以外之行為者，係指其所參與者非
    直接構成某種犯罪事實之內容，而僅係助成其犯罪事實實現
    之行為而言（最高法院78年度台上字第411號判決意旨參照
    ）。
　⒉查本件被告蕭羽妤提供自己所有之上開玉山銀行帳戶金融卡
    及密碼、被告陳婉琪提供自己所有之上開中華郵政帳戶、土
    地銀行帳戶及聯邦銀行帳戶之金融卡及密碼予真實姓名年籍
    不詳之詐欺集團成員，使該詐欺犯罪者得以持之向林書檸、
    余之秀、蔡智豪及林淑娟施以詐術，致林書檸等4人陷於錯
    誤，分別匯款至前開4帳戶內，再由該集團其他成員提領，
    以遂行詐欺取財及洗錢之犯行，核係對他人之前開犯罪行為
    資以助力，而參與犯罪構成要件以外之行為，復無其他證據
    證明被告2人係以正犯犯意參與本案犯罪，參諸前揭說明，
    自應論以幫助犯。
　⒊是核被告2人所為，均係犯刑法第30條第1項前段、第339條第
    1項、洗錢防制法第14條第1項之幫助詐欺取財罪及幫助洗錢
    罪。
　㈡罪數關係：
　⒈被告蕭羽妤提供上開玉山銀行帳戶幫助詐欺集團成員向林書
    檸詐取財物之行為，係同時觸犯幫助詐欺取財罪及幫助洗錢
    罪，為想像競合犯，應依刑法第55條之規定，從一重處斷，
    論以一幫助洗錢罪。
　⒉被告陳婉琪以提供上開3帳戶之行為，幫助詐欺集團成員向林
    書檸等4人詐取財物，侵害不同財產法益，而同時犯4次幫助
    詐欺取財罪，並以同一提供帳戶之行為，同時觸犯上開幫助
    詐欺取財罪及幫助洗錢罪，為想像競合犯，應依刑法第55條
    之規定，從一重處斷，論以一幫助洗錢罪。
　㈢刑之減輕：
　⒈被告2人以幫助他人犯罪之意思而參與犯罪構成要件以外之行
    為，均為幫助犯，爰均依刑法第30條第2項之規定，按正犯
    之刑減輕之。
　⒉另按犯洗錢防制法第14條、第15條之罪，在偵查或審判中自
    白者，減輕其刑，洗錢防制法第16條第2項規定甚明。查被
    告蕭羽妤於本院審理中就幫助洗錢犯行業已坦認不諱（見本
    院金訴卷第153至155頁），爰依上開規定就被告蕭羽妤本件
    所犯減輕其刑，並依刑法第70條之規定遞減之。
　㈣量刑部分：
　　爰以行為人之責任為基礎，審酌被告2人任將其等之帳戶提
    供與真實姓名年籍不詳之人，以此方式幫助他人從事詐欺取
    財及洗錢之犯行，非但助長社會詐欺財產犯罪之風氣，更使
    詐欺集團得以隱匿真實身分及詐欺犯罪所得之去向，以阻礙
    、逃避司法機關之追查，增加被害人尋求救濟及犯罪偵查之
    困難，嚴重危害交易秩序與社會治安，法治觀念顯有偏差，
    誠值非難。惟念及被告蕭羽妤於本院審理中終能坦承犯行之
    態度，復參諸被告蕭羽妤已以賠償新臺幣3萬元為條件，與
    林書檸達成調解並履行完畢，林書檸亦當庭陳明同意不追究
    被告蕭羽妤本件之行為，請求對被告蕭羽妤從輕量刑，並願
    給予被告蕭羽妤緩刑之機會，並酌以被告陳婉琪犯後未能坦
    承犯行之態度，且迄未取得林書檸等4人之諒解或實際賠償
    其等損害，及林書檸則表示就被告陳婉琪部分請求從重量刑
    之意見，有調解筆錄、轉帳明細翻拍照片、本院準備程序筆
    錄及公務電話紀錄表足考（見本院金訴卷第43至44頁、第78
    頁、第169頁、第171頁）；再兼衡於本院審理中被告蕭羽妤
    自陳所受教育程度為高中肄業，從事網路拍賣，家庭經濟狀
    況普通、被告陳婉琪自陳所受教育程度為五專畢業，從事社
    區總幹事，家庭經濟狀況普通（見本院金訴卷第164頁）等
    一切情狀，分別量處如主文第1項、第2項所示之刑，併均諭
    知罰金易服勞役之折算標準。
三、緩刑：
　　另查，被告蕭羽妤前無任何前案紀錄，未曾因故意犯罪受有
    期徒刑以上刑之宣告，有卷附臺灣高等法院被告前案紀錄表
    可憑；考量被告蕭羽妤犯後坦承犯行，並已與林書檸達成調
    解並如數賠償完畢，業如上述，堪認被告蕭羽妤確已竭力修
    復因其犯罪而生之損害，雖因一時失慮，致罹刑典，然經此
    偵審程序及上開罪刑宣告，當已知所警惕，信無再犯之虞。
    是本院認被告蕭羽妤所宣告之刑以暫不執行為適當，爰依刑
    法第74條第1項第1款之規定，宣告緩刑2年，以啟自新。
四、沒收之說明：
　㈠按供犯罪所用、犯罪預備之物或犯罪所生之物，屬於犯罪行
    為人者，得沒收之；於全部或一部不能沒收或不宜執行沒收
    時，追徵其價額，刑法第38條第2項前段、第4項分別定有明
    文。又宣告刑法第38條、第38條之1之沒收或追徵，有過苛
    之虞、欠缺刑法上之重要性、犯罪所得價值低微，或為維持
    受宣告人生活條件之必要者，得不宣告沒收或酌減之，刑法
    第38條之2第2項亦有明定。
　㈡查被告2人將其等上開帳戶之金融卡（含密碼）交付詐欺犯罪
    者，助其遂行詐欺取財及洗錢犯行，業經本院認定如前，是
    前揭金融卡各屬被告2人所有且供其本案犯罪所用之物，當
    為無疑。惟前揭物品既未扣案，復無積極證據足認現尚存在
    ，衡諸上開物品單獨存在不具刑法上之非難性，倘予沒收或
    追徵，除另使刑事執行程序開啟之外，對於被告2人犯罪行
    為之不法、罪責評價並無影響，復不妨被告2人刑度之評價
    ，對於沒收制度所欲達成或附隨之社會防衛目的亦無任何助
    益，欠缺刑法上之重要性，而無沒收或追徵之必要，爰依刑
    法第38條之2第2項規定，不予宣告沒收。
　㈢至被告2人所提供之上開帳戶均遭詐欺集團成員使用於詐取款
    項及隱匿其去向等情，固如上述，然被告2人並未因本件幫
    助犯行實際取得對價乙節，同據被告2人陳明在卷（見本院
    金訴卷第75頁），卷內復無任何積極證據足證被告2人就此
    有獲取任何報酬或其他不法利得，自無庸就犯罪所得宣告沒
    收、追徵。另按幫助犯僅係對於犯罪構成要件以外行為為加
    工，並無共同犯罪之意思，並不適用責任共同原則，對於正
    犯所有供犯罪所用之物或犯罪所得之物，亦不得為沒收之諭
    知。查本件被告2人皆屬幫助犯，已如前論，則被告2人就詐
    欺取財、洗錢正犯之犯罪所得，自亦無從併為沒收或追徵之
    諭知，亦不生依洗錢防制法第18條第1項前段沒收財物或財
    產上利益之問題，附此敘明。
據上論斷，依刑事訴訟法第299條第1項前段，判決如主文。
本案經檢察官洪國朝、邱健盛提起公訴及移送併案審理，檢察官
林鈺瀅、賴怡伶到庭執行職務。
中　　華　　民　　國　　111 　年　　11　　月　　9 　　日
                  刑事第十五庭　審判長法　官　林龍輝
                                      法  官　吳軍良
                                      法  官  郭于嘉
以上正本證明與原本無異。
如不服本判決應於收受判決後20日內向本院提出上訴書狀，並應
敘述具體理由。其未敘述上訴理由者，應於上訴期間屆滿後20日
內向本院補提理由書(均須按他造當事人之人數附繕本)「切勿逕
送上級法院」。 

        　　　　　　　　　　　　　　　書記官　蔡得憲　　
中　　華　　民　　國　　111 　年　　11　　月　　10　　日
附錄本案論罪科刑法條全文：
中華民國刑法第339條
（普通詐欺罪）
意圖為自己或第三人不法之所有，以詐術使人將本人或第三人之
物交付者，處5年以下有期徒刑、拘役或科或併科50萬元以下罰
金。
以前項方法得財產上不法之利益或使第三人得之者，亦同。
前二項之未遂犯罰之。
洗錢防制法第14條
有第二條各款所列洗錢行為者，處7年以下有期徒刑，併科新臺
幣5百萬元以下罰金。
前項之未遂犯罰之。
前二項情形，不得科以超過其特定犯罪所定最重本刑之刑。
附表：（民國／新臺幣）
編號 被害人 詐欺時間 詐欺手法 匯款時間  匯款金額 匯入帳戶 １ 林書檸 110年7月3日晚間9時50分許 致電林書檸，佯為「天藍小舖」員工及銀行、郵局客服人員，稱因銀行設定錯誤，須依指示操作以解除云云，致林書檸陷於錯誤而匯款。 ⑴ 110年7月3日晚間10時36分許 4萬9,987元 蕭羽妤所有之玉山銀行帳號000-0000000000000號帳戶     ⑵ 110年7月3日晚間10時39分許 4萬9,988元 陳婉琪所有之中華郵政帳號000-00000000000000號帳戶 ２ 余之秀 (告訴人) 110年7月3日晚間7時47分許 致電余之秀，佯為「天藍小舖」員工及郵局客服人員，稱因便利商店店員誤將訂單金額刷為10筆，須依指示操作以解除云云，致余之秀陷於錯誤而匯款。 ⑴ 110年7月3日晚間8時42分許 4萬7,123元 陳婉琪所有之土地銀行帳號000-000000000000號帳戶 ３ 蔡智豪 (告訴人) 110年7月3日晚間6時許 致電蔡智豪，佯為「天藍小舖」員工及銀行客服人員，稱帳戶系統誤將蔡智豪之帳戶設定為商家之支付帳戶，須依指示操作以解除云云，致蔡智豪陷於錯誤而匯款。 ⑴ 110年7月3日晚間8時12分許 1萬3,666元 陳婉琪所有之土地銀行帳號000-000000000000號帳戶     ⑵ 110年7月3日晚間8時29分許 2萬9,986元 陳婉琪所有之土地銀行帳號000-000000000000號帳戶     ⑶ 110年7月3日晚間8時30分許 1萬4,665元 陳婉琪所有之土地銀行帳號000-000000000000號帳戶 ４ 林淑娟(告訴人) 110年7月3日下午3時12分許 致電林淑娟，佯為「有間小舖」員工及銀行客服人員，稱系統誤將林淑娟資料誤植為供應商，須依指示操作以解除云云，致林淑娟陷於錯誤而匯款。 ⑴ 110年7月3日下午4時8分許 4萬9,987元 陳婉琪所有之聯邦銀行帳號000-000000000000號帳戶     ⑵ 110年7月3日下午4時10分許 9,123元 陳婉琪所有之聯邦銀行帳號000-000000000000號帳戶